臺灣高等法院刑事判決
111年度上易字第267號
上  訴  人  
即  被  告  曾文良


上列上訴人因竊盜等案件，不服臺灣新竹地方法院110年度易字
第471、559號，中華民國110年11月22日第一審判決（起訴案號
：臺灣新竹地方檢察署110年度偵字第941、1159、2278、4618、
4620、4946號，追加起訴案號：110年度偵字第6178、7076、733
8、7536號），提起上訴，本院判決如下：
    主  文
原判決關於其附表編號二、五、八、九、十一之罪刑及定應執行
刑部分，及附表編號六沒收部分，均撤銷。
曾文良犯如附表編號二、五、八、九、十一所示之罪，各處如附
表編號二、五、八、九、十一主文刑欄所示之刑；所犯如附表編
號六所示之罪犯罪所得沒收。
其他上訴駁回。
上開撤銷改判及上訴駁回所處之刑，不得易科罰金部分，應執行
有期徒刑貳年貳月，得易科罰金部分，應執行有期徒刑壹年貳月
，如易科罰金，以新臺幣壹仟元折算壹日。
    事  實
一、曾文良意圖為自己不法之所有，分別為下列竊盜行為：
    ㈠於民國109年12月20日上午11時17分許，騎乘所有之車牌號
      碼000-000號普通重型機車，至新竹縣湖口鄉中湖路400巷
      口(員山宮)，持客觀上可作為兇器使用之砂輪機，破壞功
      德箱後（毀損部分未據告訴），竊取箱內現金新臺幣（下
      同）5,000元，得手後離去。嗣經該宮廟負責人戴秀景發
      現功德箱遭竊報警處理，員警調閱監視錄影畫面並採集現
      場跡證，始循線查悉上情。
    ㈡於109年11月30日夜間11時43分許，騎乘所有之車牌號碼00
      0-000號普通重型機車，至新竹縣湖口鄉中湖路421巷口土
      地公廟，持客觀上可作為兇器使用之破壞剪，毀損由范勝
      良所管理該公廟之監視器，致監視器損壞而不堪使用，以
      及毀壞公廟阻絕對外出入之鐵門後，得以入內著手於竊取
      功德箱之香油錢財物，但因無法打開功德箱，以致未能竊
      得財物而不遂。嗣經范勝良發現監視器及鐵門遭破壞報警
      處理，員警調閱監視錄影畫面，始循線查悉上情。
    ㈢於109年12月22日夜間10時15分許，騎乘所有之車牌號碼00
      0-000號普通重型機車，至新竹縣○○鄉○○街00○0號旁土地
      公廟(下北勢福德祠)，持所有客觀上可作為兇器使用之砂
      輪機，破壞廟內功德箱（毀損部分未據告訴），而著手於
      竊取功德箱內香油錢之財物，因恐遭警方前來查緝即逃離
      現場而未遂。嗣經公廟主任委員黃振展發現功德箱遭破壞
      報警處理，員警調閱監視錄影畫面，始循線查悉上情，並
      扣得上開竊盜用之砂輪機1臺。
    ㈣於110年3月9日上午9時28分許，騎乘所有之車牌號碼000-0
      00號普通重型機車，行經新竹縣○○鄉○○路0號前，見黃心
      霈停放該處機車手機架上之iPhone手機無人看管，即徒手
      竊取該iPhone手機1支(價值約1萬8,000元)，得手後離去
      。嗣經黃心霈發現手機遭竊報警處理，員警調閱監視錄影
      畫面，始循線查悉上情。
    ㈤於110年3月20日11時7分許，騎乘所有之車牌號碼000-000
      號普通重型機車，至新竹縣○○鄉○○路○段000號娃娃機店，
      持所有客觀上可作為兇器使用之破壞剪，將店內劉家瑋所
      設置娃娃機台上屬於安全設備之鎖頭毀壞後，竊取機台內
      之零錢箱現金5,000元，得手後離去。嗣經劉家瑋發現娃
      娃機台遭竊報警處理，員警調閱監視錄影畫面，始循線查
      悉上情，並扣得供上開竊盜用之破壞剪1支。
    ㈥於110年3月6日下午2時22分許，騎乘所有之車牌號碼000-0
      00號普通重型機車，至新竹縣○○鄉○○路000號前，見曾添
      福所有置放於門口之鋼瓶無人看管，即徒手竊取鋼瓶4個(
      價值約3萬元)，得手後將上開竊得鋼瓶，持往不知情之欣
      彤欣回收場，變賣得款2,295元。嗣經曾添福發現鋼瓶遭
      竊報警處理，員警調閱監視錄影畫面，始循線查悉上情。
    ㈦於110年3月7日17時35分許，騎乘所有之車牌號碼000-000
      號普通重型機車，前往新竹縣○○鄉○○路00000號之神腦國
      際新豐新興門市，趁店員未注意之際，徒手竊取張維倫所
      管領在架上展示之IPhone12 PRO MAX手機1支(價值3萬7,9
      00元)，得手後離去。嗣經張維倫發現手機遭竊報警處理
      ，員警調閱監視器畫面，始循線查悉上情。
    ㈧於110年3月21日下午1時4分許、同年月22日上午5時許，騎
      乘所有之車牌號碼000-000號普通重型機車，至新竹縣○○
      鄉○○巷0號之娃娃機店，持客觀上可作為兇器使用之破壞
      剪，將古定洋所設置娃娃機台上屬於安全設備之鎖頭毀壞
      後（毀損部分未據告訴），接續竊機台內之現金1萬元及O
      MNI監視器2個（價值共1,000元），得手後離去。嗣經古
      定洋發現店內遭竊報警處理，員警調閱監視錄影畫面，始
      循線查悉上情。
    ㈨於110年3月21日上午3時34分許、同日下午1時4分許，騎乘
      所有之車牌號碼000-000號普通重型機車，至新竹縣○○鄉○
      ○巷0號之娃娃機店，持客觀上可作為兇器使用之破壞剪，
      將蔡仁凱所設置娃娃機台上屬於安全設備之鎖頭毀壞後（
      毀損部分未據告訴），接續竊取機台所有之現金共2萬1,5
      30元，得手後離去。嗣經蔡仁凱發現店內遭竊，委由古定
      洋報警處理，員警調閱監視錄影畫面，始循線查悉上情。
    ㈩於110年2月16日凌晨零時45分許，騎乘所有之車牌號碼000
      -000號普通重型機車，前往新竹縣○○鄉○○路○段00號之7-1
      1便利超商湖口門市，趁店員未注意之際，徒手竊取鍾孟
      欣所管領在架上販售之PD3.0+2.4A USB電源供應器1個(價
      值499元)、COLOR MIX車用充電器1個(價值499元)，得手
      後離去。嗣經鍾孟欣發現財物遭竊報警處理，員警調閱監
      視器畫面，始循線查悉上情。
    於110年3月22日上午5時30分許，騎乘所有之車牌號碼000-
      000號普通重型機車，至新竹縣○○鄉○○路00號之娃娃機店
      ，持客觀上可作為兇器使用之破壞剪，將謝依倫設置娃娃
      機台上屬於安全設備之鎖頭毀壞後，竊取機台內之現金2,
      500元，得手後離去。嗣經謝依倫發現店內遭竊報警處理
      ，員警調閱監視錄影畫面，始循線查悉上情。
二、案分經戴秀景、范勝良、黃心霈、劉家瑋、曾添福、張維倫
    、蔡仁凱、古定洋、鍾孟欣、謝依倫訴由新竹縣政府警察局
    新湖分局報告臺灣新竹地方檢察署檢察官偵查後起訴。
    理  由
一、證據能力部分：以下所引用之供述及非供述證據，上訴人即
    被告曾文良經合法傳喚無正當理由未到庭，據其於原審審理
    時所述，對於上開證據之證據能力俱無爭執（見原審110年
    度易字第471號卷第176頁），經本院依法踐行調查證據程序
    ，檢察官均不爭執各該證據之證據能力（見本院卷第152至1
    61頁），且亦查無依法應排除其證據能力之情形，是後述所
    引用證據之證據能力均無疑義。
二、被告經合法傳喚，無正當理由不到庭，依其上訴狀所載，對
    於上開事實所示之竊盜行為均坦承不諱，且依被告於原審
    審理時所述，對上開事實所示之竊盜行為，亦已自白不諱
    （見原審110年度易字第471號卷第172、176頁）。而本件是
    上開事實所示各該被害人發覺遭竊後報警處理，經警調閱
    監視器畫面，始循線查悉被告就是下手行竊之人等情，亦分
    據各該被害人於警詢中陳述屬實（見110年度偵字第941號卷
    第7、8、49頁，110年度偵字第1159號卷第6、7、37頁，110
    年度偵字第2278號卷第24、25頁，110年度偵字第4618號卷
    第8、9頁，110年度偵字第4620號卷第10至10-1頁，110年度
    偵字第4946號卷第14至16頁，110年度偵字第6178號卷第7、
    8頁，110年度偵字第7076號卷第17至19、21至23頁，110年
    度偵字第7338號卷第20頁，110年度偵字第7536號卷第7頁）
    ，並有員警受理各該被害人報案後所製作之職務報告、現場
    照片、所調閱上開處所之監視器影像翻拍照片、被告上開騎
    用之機車車籍資料、被告上開事實㈠所示現場採集之跡證以
    及指紋鑑定書、㈥所示銷售竊得鋼瓶之估價單等文書證據（
    見110年度偵字第941號卷第4、10至12、37至38、41至46頁
    ，110年度偵字第1159號卷第9至11頁，110年度偵字第2278
    號卷第5、11、48、12至16頁，110年度偵字第4618號卷第6
    、7、10至12頁，110年度偵字第4620號卷第4、7至9、11至1
    5、23、24頁，110年度偵字第4946號卷24、6、17至23頁，1
    10年度偵字第6178號卷第4、9、13至15頁，110年度偵字第7
    076號卷第4、8至9、25至29、30至32、32-1頁，110年度偵
    字第7338號卷第5、8、9、21至28頁，110年度偵字第7536號
    卷第6至14、41頁），以及被告所有供事實㈢犯罪用之砂輪
    機、㈤犯罪用之破壞剪等扣案物證可資佐證。綜上各情，足
    以佐證被告之任意性自白確與事實相符，從而本件犯罪事證
    明確，應依法論科。
三、按刑法第321條第1項第3款所謂攜帶兇器，係指所攜器物，
    在客觀上有威脅人之生命身體安全之危險者而言。是被告上
    開事實㈠㈢持用之砂輪機、㈡㈤㈧㈨持用之破壞剪，均可用以毀
    壞器物，客觀上對人之身體、安全自足以構成威脅，按上說
    明，屬兇器無訛。又刑法第321條第1項第2款所謂之「門窗
    」係指門戶、窗扇等阻隔出入之設備而言。是被告上開事實
    ㈡所示之鐵門，係在區隔土地公廟之內外出入，按上說明，
    自屬門窗。又刑法第321條第1項第2款所謂安全設備，係指
    依社會通常觀念足認為防盜之設備而言，鎖即為一般社會通
    念之防盜設備，是上開事實㈤㈧㈨所示娃娃機台上設置之鎖
    頭，按上說明，屬安全設備。是核被告上開事實㈠所為，係
    犯刑法第321條第1項第3款之攜帶兇器竊盜罪；㈡所為，係犯
    刑法第321條第2項、第1項第3款、第2款之攜帶兇器毀壞門
    窗竊盜未遂罪及刑法第354條之毀損他人物品罪（即關於監
    視器鏡頭毀損部分，該被害人有提出告訴），被害人就此部
    分毀壞門窗之行為雖有提出告訴，但因門窗係竊盜之加重要
    件，自無另成立毀損罪之餘地（最高法院83年度台上字第38
    56號判決意旨參照）；㈢所為，係犯刑法第321條第2項、第1
    項第3款之攜帶兇器竊盜未遂罪；㈣㈥㈦㈩所為，均係犯刑法第3
    20條第1項之竊盜罪；㈤㈧㈨所為，均係犯第321條第1項第3款
    、第2款之攜帶兇器毀壞安全設備竊盜罪，所示毀壞鎖頭之
    行為雖據該被害人提出告訴，但因鎖頭係安全設備，此部分
    毀壞安全設備之行為，為竊盜之加重要件，按上說明，自無
    另成立毀損罪之餘地；上開㈧㈨所示，各係於同一時日在同一
    地點，竊得各該被害人所有之財物，侵害同一法益，行為間
    之獨立性極為薄弱，依一般社會健全觀念，在時間差距上，
    難以強行分開，在刑法評價上，以視為數個舉動之接續施行
    ，合為包括之一行為予以評價，較為合理，均屬接續犯，僅
    各論以一罪；上開㈡所犯2罪之間，係為達竊盜目的所為之毀
    損他人物品，具有階段性之緊密關聯性，並有部分合致，自
    得評價為單一行為，應為想像競合犯，依刑法第55條規定，
    從一重之攜帶兇器毀壞門扇竊盜未遂罪論處；上開㈡㈢部分已
    著手於竊盜行為之實行而不遂，為未遂犯，爰均依刑法第25
    條第2項規定，減輕其刑；被告所犯上開11罪之間，係侵害
    不同被害人之財產法益，故其犯意各別，行為互殊，應分論
    併罰。查，被告於103年間，因施用毒品、不能安全駕駛、
    過失傷害等案件，經法院分別判處有期徒刑8月、1年3月、8
    月、4月、4月、5月確定，於104年間，因肇事逃逸、過失傷
    害等案件，經法院分別判處有期徒刑1年3月、5月確定，上
    開案件嗣法院裁定合併定應執行有期徒刑4年5月確定，於10
    7年9月30日縮短刑期執行完畢出監等情，有本院被告前案紀
    錄表可按，被告於上開刑期執行完畢後5年以內故意再犯本
    件有期徒刑以上之罪，均為累犯，惟因其前案與本案之犯罪
    手段、侵害法益及罪質均有不同，且前案執行完畢日期與本
    案犯罪時點尚有相當間隔，依司法院釋字第775號解釋意旨
    ，爰均不依刑法第47條第1項規定加重其刑。檢察官起訴書
    就上開㈡部分，漏未論及刑法第321條第1項第2款毀壞門窗之
    加重要件，就上開㈤㈧㈨部分，起訴書、追加起訴書均漏未論
    及刑法第321條第1項第3款毀壞安全設備之加重要件，但因
    起訴書、追加起訴書就此部分事實已經載明，且均已經起訴
    攜帶兇器之加重竊盜罪，僅係漏未併列此部分之加重條件，
    因仍屬單純一罪關係，無變更起訴法條之問題，本院就此部
    分予以補正即可。至被告前於原審訊問時稱其上開行為期間
    有服用安眠藥云云，然原審就此詢問開立藥物之醫療院所結
    果，均認為被告服用所開立之身心科藥物，並無導致其辨識
    或控制行為能力喪失或顯著降低之情形（見原審110年度易
    字第471號卷第119至122、131至159頁），再參以被告上開
    行為後，均知道立即逃逸離去，可見其明知自己行為不法，
    且有避免逮捕之能力，難認被告有刑法第19條規定之情形，
    均併予說明。
四、就事實㈡㈤㈧㈨所處罪刑部分，原審據以論罪科刑，固非無見
    。然就事實㈡公廟之鐵門部分屬於門窗，漏未論列毀壞門窗
    之加重條件，就㈤㈧㈨娃娃機上之鎖頭部分，漏未論列毀壞安
    全設備之加重條件，已有疏漏，就上開㈡毀壞門窗之行為，
    所示毀壞鎖頭之行為，被害人雖有提出告訴，但因此部分係
    加重竊盜之加重條件，無另成立毀損罪之餘地，原判決仍論
    以毀損罪，法律適用自有不當。就事實㈥犯罪所得沒收部分
    ，原審將被告變賣所得價款2,295元沒收固非無見，但刑法
    第38條之1有關犯罪所得之沒收，以原物沒收為原則，而違
    法行為所得與轉換而得之物（即變得之物），二者實屬同一
    ，應擇一價值高者沒收，以貫徹任何人不得坐享或保有犯罪
    所得或犯罪所生之立法理念，被告此部分竊得之鋼瓶價值約
    3萬元，已據被害人曾添福陳述明確，被告變賣得款2,295元
    ，二者價值顯不相當，實屬賤賣，按上說明，自應擇價值較
    高之原物為沒收，原判決僅就賤賣所得價款沒收，難認允當
    。被告提起上訴意旨略以：被告未以攜帶之器具對人之身體
    安全威脅，何以可論加重攜帶兇器竊盜罪云云。然刑法第32
    1條第1項第3款所謂攜帶兇器，係指所攜器物，在客觀上有
    威脅人之生命身體安全之危險者而言，於行為人主觀上是否
    持以行兇無關（最高法院75年度台上字第4249號判決要旨參
    照），是被告上開竊盜時攜帶之器具既可用以損壞物品，客
    觀上足以對人之身體安全構成威脅，即令被告行為時未持以
    行兇，按上說明，仍應論以加重竊盜罪，是被告之上訴並無
    理由，然原判決事實㈡㈤㈧㈨所處罪刑部分，以及事實㈥所處
    犯罪沒收部分有如前述不當之處，自無可維持，應由本院將
    原判決關於其附表編號二、五、八、九、十一所處之罪刑部
    分，以及附表編號六沒收部分予以撤銷，則原審數罪併罰合
    併定應執行刑部分，亦失所附麗，應併予撤銷。就被告事實
    ㈡㈤㈧㈨所犯各罪，爰審酌被告正值壯年，不思正途，竟竊取
    他人財物，迄今未賠償被害人之財產損失，以及各該犯罪之
    行為手段、獲取之財物價值、被告坦承犯罪之態度，兼衡被
    告於原審審理時自陳國小畢業之智識程度，入所前從事處理
    化學物品，平均月入5至6萬元，家中尚有父母需扶養，小孩
    已成年之家庭經濟狀況等一切情狀，分別量處如附表編號二
    、五、八、九、十一各該主文欄所示之刑，並就所宣告得易
    科罰金之部分，諭知易科罰金之折算標準。就被告事實㈥所
    示犯罪所得部分，按上說明，應以原物沒收，應諭知未扣案
    之犯罪所得鋼瓶4個沒收，於全部或一部不能沒收或不宜執
    行沒收時，追徵其價額。因修正後刑法沒收已不具刑罰本質
    ，且基於任何人都不得保有犯罪所得之原則，以避免被告因
    犯罪而坐享犯罪所得，顯失公平正義，而無法預防犯罪，故
    刑法關於犯罪所得之沒收，並無刑事訴訟法第370條第1、2
    項關於不利益變更禁止原則之適用，是本件雖係被告提起上
    訴，但原判決就事實㈥犯罪所得之沒收既有如前述不當之處
    ，本院自得予以更正後為沒收宣告。
五、就上開事實㈠㈢㈣㈥㈦㈩部分，原審依被告之自白，適用簡式審
    判程序，並同上開認定，審酌被告正值壯年，不思以正途獲
    取財物，竊取他人所有或管領之財物，欠缺尊重他人財產權
    之觀念，迄今未能賠償他人財產損失，以及此部分竊盜行為
    之手段，造成之損害，被告坦承之犯罪後態度，上開所陳之
    家庭經濟狀況等一切情狀，分別量處如附表所示各該主文欄
    所示之刑，並就所宣告得易科罰金之罪，依法諭知易科罰金
    之折算標準。就上開事實㈠㈣㈤㈦㈧㈨㈩所示未扣案之犯罪所得
    ，說明應依刑法第38條之1第1項前段、第3項等規定，分別
    在所犯各罪項下宣告沒收，並於全部或一部不能沒收或不宜
    執行沒收時，追徵其價額，扣案被告所有供上開事實㈢㈤犯
    罪所用之物，爰依刑法第38條第2項規定，在所犯項下宣告
    沒收，扣案之毛帽面具，則說明不予沒收之理由。經核原判
    決此部分之認事用法及所處之沒收並無不當，量刑亦無明顯
    失出，可以維持。被告提起上訴仍執前詞辯稱不構成加重竊
    盜罪云云，但並無理由，已如前述，此部分之上訴應予駁回
    。
六、上開撤銷改判所處之刑，與上訴駁回所處之刑，分別為得易
    科罰金、不得易科罰金之罪，依刑法第50條第1項前段之規
    定，應分別併合處罰。爰審酌被告所犯數罪反應出之人格特
    性，所犯數罪犯罪類型、侵害法益，暨實現整體刑法目的、
    刑罰經濟之功能等總體情狀等情綜合判斷，依刑法第51條第
    5款之規定，分別定其應執行之刑如主文第4項所示，並就得
    易科罰金部分，諭知易科罰金之折算標準。前揭所宣告多數
    沒收，依刑法第40條之2第1項之規定，應併執行之，均併予
    說明。　　　　　
七、本件被告經合法傳喚，無正當之理由不到庭，爰不待其陳述
    ，逕為一造辯論判決。　　　
據上論斷，應依刑事訴訟法第369條第1項前段、第364條、第299
條、第368條、第371條，判決如主文。
本案經檢察官陳榮林提起公訴及追加起訴，檢察官沈念祖到庭執
行職務。　　
中　　華　　民　　國　　111 　年　　4 　　月　　13　　日
                  刑事第十四庭  審判長法　官  黃斯偉
                                      法　官  黎惠萍
                                      法　官  許泰誠
以上正本證明與原本無異。
不得上訴。
                                      書記官  朱子勻
中　　華　　民　　國　　111 　年　　4 　　月　　13　　日
附錄：本案論罪科刑法條全文　　　
中華民國刑法第320條
意圖為自己或第三人不法之所有，而竊取他人之動產者，為竊盜
罪，處5年以下有期徒刑、拘役或50萬元以下罰金。
意圖為自己或第三人不法之利益，而竊佔他人之不動產者，依前
項之規定處斷。
前二項之未遂犯罰之。

中華民國刑法第321條
犯前條第1項、第2項之罪而有下列情形之一者，處6月以上5年以
下有期徒刑，得併科50萬元以下罰金：
一、侵入住宅或有人居住之建築物、船艦或隱匿其內而犯之。
二、毀越門窗、牆垣或其他安全設備而犯之。
三、攜帶兇器而犯之。
四、結夥三人以上而犯之。
五、乘火災、水災或其他災害之際而犯之。
六、在車站、港埠、航空站或其他供水、陸、空公眾運輸之舟、
    車、航空機內而犯之。
前項之未遂犯罰之。
附 表   編號 犯罪事實 主             文 一 事實一㈠所示 上訴駁回（原判決主文：曾文良犯攜帶兇器竊盜罪，累犯，處有期徒刑柒月。未扣案之犯罪所得新臺幣伍仟元沒收，於全部或一部不能沒收或不宜執行沒收時，追徵其價額）。 二 事實㈡所示 曾文良犯攜帶兇器毀壞門窗竊盜未遂罪，累犯，處有期徒刑肆月，如易科罰金，以新臺幣壹仟元折算壹日（本院撤銷改判部分）。 三 事實㈢所示 上訴駁回（原判決主文：曾文良犯攜帶兇器竊盜未遂罪，累犯，處有期徒刑肆月，如易科罰金，以新臺幣壹仟元折算壹日。扣案之電動砂輪機壹支沒收）。 四 事實㈣所示 上訴駁回（原判決主文：曾文良犯竊盜罪，累犯，處有期徒刑肆月，如易科罰金，以新臺幣壹仟元折算壹日。未扣案之iPhone手機壹支沒收，於全部或一部不能沒收或不宜執行沒收時，追徵其價額）。 五 事實㈤所示 曾文良犯攜帶兇器毀壞安全設備竊盜罪，累犯，處有期徒刑柒月（本院撤銷改判部分）。 （原判決所處之沒收：扣案之油壓剪壹支沒收。未扣案之犯罪所得新臺幣伍仟元沒收，於全部或一部不能沒收或不宜執行沒收時，追徵其價額部分，上訴駁回）。 六 事實㈥所示 未扣案之犯罪所得瓦斯鋼瓶肆個沒收，於全部或一部不能沒收或不宜執行沒收時，追徵其價額（本院撤銷改判部分）。 （原判決所處之罪刑：曾文良犯竊盜罪，累犯，處有期徒刑肆月，如易科罰金，以新臺幣壹仟元折算壹日部分，上訴駁回）。 七 事實㈦所示 上訴駁回（原判決主文：曾文良犯竊盜罪，累犯，處有期徒刑肆月，如易科罰金，以新臺幣壹仟元折算壹日。未扣案之iPhone12 PRO MAX手機壹支沒收，於全部或一部不能沒收或不宜執行沒收時，追徵其價額）。 八 事實㈧所示 曾文良犯攜帶兇器毀壞安全設備竊盜罪，累犯，處有期徒刑柒月（本院撤銷改判部分）。 (原判決所處之沒收：未扣案之犯罪所得新臺幣壹萬元及OMNI監視器貳個均沒收，於全部或一部不能沒收或不宜執行沒收時，追徵其價額部分，上訴駁回）。 九 事實㈨所示 曾文良犯攜帶兇器毀壞安全設備竊盜罪，累犯，處有期徒刑柒月（本院撤銷改判部分）。 （原判決所處之沒收：未扣案之犯罪所得新臺幣貳萬壹仟伍佰參拾元沒收，於全部或一部不能沒收或不宜執行沒收時，追徵其價額部分，上訴駁回）。 十 事實㈩所示 上訴駁回（原判決主文：曾文良犯竊盜罪，累犯，處有期徒刑參月，如易科罰金，以新臺幣壹仟元折算壹日。未扣案之PD3.0+2.4A USB電源供應器壹個、COLOR MIX車用充電器壹個均沒收，於全部或一部不能沒收或不宜執行沒收時，追徵其價額）。 十一 事實所示 曾文良犯攜帶兇器竊盜毀壞安全設備罪，累犯，處有期徒刑捌月（本院撤銷改判部分）。 （原判決所處之沒收：未扣案之犯罪所得新臺幣貳仟伍佰元沒收，於全部或一部不能沒收或不宜執行沒收時，追徵其價額部分，上訴駁回）。